varNawvavu
varNawvagalYu
varNawvavannu
varNawvagalYannu
varNawvaxiMxa
varNawvagalYiMxa
varNawvakkeV
varNawvagalYigeV
varNawvaxiMxa
varNawvagalYiMxa
varNawvaxa
varNawvagalYa
varNawvaxalli
varNawvagalYalli
varNawvave
varNawvagalYe
varNawvakkoskara
varNawvagalYigoskara
varNawvakkoskara
varNawvagalYigoskara
varNawvakkAgi
varNawvagalYigAgi
varNawvakkAgi
varNawvagalYigAgi
varNawvakkosuga
varNawvagalYigosuga
varNawvakkosuga
varNawvagalYigosuga
varNawvakkiMwa
varNawvagalYigiMwa
varNawvaxaMweV
varNawvagalYaMweV
varNawvaxaMwa
varNawvagalYaMwa
varNawvaxaMwaha
varNawvagalYaMwaha
varNawvaxoVdaneV
varNawvagalYoVdaneV
varNawvaxoVMxigeV
varNawvagalYoVMxigeV
varNawvavA
varNawvavU
varNawvavo
varNawvavo
varNawvavo
varNawvave
varNawvave
varNawvave
varNawvavannA
varNawvavannU
varNawvavanno
varNawvavanno
varNawvavanno
varNawvavanne
varNawvavanne
varNawvavanne
varNawvaxiMxalA
varNawvaxiMxalU
varNawvaxiMxalo
varNawvaxiMxalo
varNawvaxiMxalo
varNawvaxiMxale
varNawvaxiMxale
varNawvaxiMxale
varNawvakkA
varNawvakkU
varNawvakko
varNawvakko
varNawvakko
varNawvakke
varNawvakke
varNawvakke
varNawvaxiMxalA
varNawvaxiMxalU
varNawvaxiMxalo
varNawvaxiMxalo
varNawvaxiMxalo
varNawvaxiMxale
varNawvaxiMxale
varNawvaxiMxale
varNawvaxalliyA
varNawvaxalliyU
varNawvaxalliyo
varNawvaxalliyo
varNawvaxalliyo
varNawvaxalliye
varNawvaxalliye
varNawvaxalliye
varNawvagalYA
varNawvagalYU
varNawvagalYo
varNawvagalYo
varNawvagalYo
varNawvagalYe
varNawvagalYe
varNawvagalYe
varNawvagalYannA
varNawvagalYannU
varNawvagalYanno
varNawvagalYanno
varNawvagalYanno
varNawvagalYanne
varNawvagalYanne
varNawvagalYanne
varNawvagalYiMxalA
varNawvagalYiMxalU
varNawvagalYiMxalo
varNawvagalYiMxalo
varNawvagalYiMxalo
varNawvagalYiMxale
varNawvagalYiMxale
varNawvagalYiMxale
varNawvagalYigA
varNawvagalYigU
varNawvagalYigo
varNawvagalYigo
varNawvagalYigo
varNawvagalYige
varNawvagalYige
varNawvagalYige
varNawvagalYiMxalA
varNawvagalYiMxalU
varNawvagalYiMxalo
varNawvagalYiMxalo
varNawvagalYiMxalo
varNawvagalYiMxale
varNawvagalYiMxale
varNawvagalYiMxale
varNawvagalYallA
varNawvagalYallU
varNawvagalYallo
varNawvagalYallo
varNawvagalYallo
varNawvagalYalle
varNawvagalYalle
varNawvagalYalle
varNawvakkoskaravA
varNawvakkoskaravU
varNawvakkoskaravo
varNawvakkoskaravo
varNawvakkoskaravo
varNawvakkoskarave
varNawvakkoskarave
varNawvakkoskarave
varNawvakkoskaravA
varNawvakkoskaravU
varNawvakkoskaravo
varNawvakkoskaravo
varNawvakkoskaravo
varNawvakkoskarave
varNawvakkoskarave
varNawvakkoskarave
varNawvakkAgiyA
varNawvakkAgiyU
varNawvakkAgiyo
varNawvakkAgiyo
varNawvakkAgiyo
varNawvakkAgiye
varNawvakkAgiye
varNawvakkAgiye
varNawvakkAgiyA
varNawvakkAgiyU
varNawvakkAgiyo
varNawvakkAgiyo
varNawvakkAgiyo
varNawvakkAgiye
varNawvakkAgiye
varNawvakkAgiye
varNawvakkosugavA
varNawvakkosugavU
varNawvakkosugavo
varNawvakkosugavo
varNawvakkosugavo
varNawvakkosugave
varNawvakkosugave
varNawvakkosugave
varNawvakkosugavA
varNawvakkosugavU
varNawvakkosugavo
varNawvakkosugavo
varNawvakkosugavo
varNawvakkosugave
varNawvakkosugave
varNawvakkosugave
varNawvakkiMwalA
varNawvakkiMwalU
varNawvakkiMwalo
varNawvakkiMwalo
varNawvakkiMwalo
varNawvakkiMwale
varNawvakkiMwale
varNawvakkiMwale
varNawvaxaMweVyA
varNawvaxaMweVyU
varNawvaxaMweVyo
varNawvaxaMweVyo
varNawvaxaMweVyo
varNawvaxaMweVye
varNawvaxaMweVye
varNawvaxaMweVye
varNawvaxoVdaneVyA
varNawvaxoVdaneVyU
varNawvaxoVdaneVyo
varNawvaxoVdaneVyo
varNawvaxoVdaneVyo
varNawvaxoVdaneVye
varNawvaxoVdaneVye
varNawvaxoVdaneVye
varNawvaxoVMxigeVyA
varNawvaxoVMxigeVyU
varNawvaxoVMxigeVyo
varNawvaxoVMxigeVyo
varNawvaxoVMxigeVyo
varNawvaxoVMxigeVye
varNawvaxoVMxigeVye
varNawvaxoVMxigeVye
varNawvagalYigoskaravA
varNawvagalYigoskaravU
varNawvagalYigoskaravo
varNawvagalYigoskaravo
varNawvagalYigoskaravo
varNawvagalYigoskarave
varNawvagalYigoskarave
varNawvagalYigoskarave
varNawvagalYigoskaravA
varNawvagalYigoskaravU
varNawvagalYigoskaravo
varNawvagalYigoskaravo
varNawvagalYigoskaravo
varNawvagalYigoskarave
varNawvagalYigoskarave
varNawvagalYigoskarave
varNawvagalYigAgiyA
varNawvagalYigAgiyU
varNawvagalYigAgiyo
varNawvagalYigAgiyo
varNawvagalYigAgiyo
varNawvagalYigAgiye
varNawvagalYigAgiye
varNawvagalYigAgiye
varNawvagalYigAgiyA
varNawvagalYigAgiyU
varNawvagalYigAgiyo
varNawvagalYigAgiyo
varNawvagalYigAgiyo
varNawvagalYigAgiye
varNawvagalYigAgiye
varNawvagalYigAgiye
varNawvagalYigosugavA
varNawvagalYigosugavU
varNawvagalYigosugavo
varNawvagalYigosugavo
varNawvagalYigosugavo
varNawvagalYigosugave
varNawvagalYigosugave
varNawvagalYigosugave
varNawvagalYigosugavA
varNawvagalYigosugavU
varNawvagalYigosugavo
varNawvagalYigosugavo
varNawvagalYigosugavo
varNawvagalYigosugave
varNawvagalYigosugave
varNawvagalYigosugave
varNawvagalYigiMwalA
varNawvagalYigiMwalU
varNawvagalYigiMwalo
varNawvagalYigiMwalo
varNawvagalYigiMwalo
varNawvagalYigiMwale
varNawvagalYigiMwale
varNawvagalYigiMwale
varNawvagalYaMweVyA
varNawvagalYaMweVyU
varNawvagalYaMweVyo
varNawvagalYaMweVyo
varNawvagalYaMweVyo
varNawvagalYaMweVye
varNawvagalYaMweVye
varNawvagalYaMweVye
varNawvagalYoVdaneVyA
varNawvagalYoVdaneVyU
varNawvagalYoVdaneVyo
varNawvagalYoVdaneVyo
varNawvagalYoVdaneVyo
varNawvagalYoVdaneVye
varNawvagalYoVdaneVye
varNawvagalYoVdaneVye
varNawvagalYoVMxigeVyA
varNawvagalYoVMxigeVyU
varNawvagalYoVMxigeVyo
varNawvagalYoVMxigeVyo
varNawvagalYoVMxigeVyo
varNawvagalYoVMxigeVye
varNawvagalYoVMxigeVye
varNawvagalYoVMxigeVye
